【裁判字號】    99,司家聲,26
【裁判日期】    991013
【裁判案由】    確定訴訟費用額
【裁判全文】
臺灣士林地方法院民事裁定            99年度司家聲字第26號
聲  請  人  財團法人法律扶助基金會
法定代理人  甲○○
代  理  人  丙○○
相  對  人  乙○○
上列相對人乙○○與李一麟間離婚等事件經判決確定後，聲請人
聲請確定訴訟費用額，本院裁定如下：
    主  文
相對人應給付聲請人之訴訟費用額確定為新台幣陸萬元及自本裁
定送達相對人翌日起至清償日止，按週年利率百分之五計算之利
息。
    理  由
一、按法院未於訴訟費用之裁判確定其費用額者，第一審受訴法
    院於該裁判有執行力後，應依聲請以裁定確定之。依第一項
    確定之訴訟費用額，應於裁定送達之翌日起，加給按法定利
    率計算之利息，民事訴訟法第91條第1 項、第3 項定有明文
    。又按財團法人法律扶助基金會分會就扶助事件所支出之酬
    金及必要費用，視為訴訟費用之一部。因法律扶助而由分會
    支出之酬金及必要費用，得向負擔訴訟費用之他造請求。分
    會得對於負擔訴訟費用之他造，請求歸還其支出之酬金及必
    要費用。分會得據受扶助人有執行力之執行名義，聲請確定
    訴訟費用額及強制執行，法律扶助法第35條亦有明文。
二、本件聲請意旨略以：受扶助人李一麟與相對人乙○○間離婚
    等事件，經聲請人給予李一麟法律扶助而支出法律扶助律師
    酬金新臺幣（下同）60,000元後，經鈞院96年度婚字第22號
    、台灣高等法院96年度家上字第254 號裁判確定在案，訴訟
    費用均應由相對人即被告負擔，本件聲請人支出之律師酬金
    亦為訴訟費用之一部，是經核算聲請人所支出之訴訟費用合
    計60,000元，爰依法聲請確定訴訟費用額等語。
三、經查：聲請人之主張，業據本院調閱上開卷宗查核屬實，並
    有聲請人提出之本院96年度婚字第22號、台灣高等法院96年
    度家上字第254 號裁定書影本、審查表、扶助律師接案通知
    書、已支出酬金及必要費用計算書、預付酬金領款單等在卷
    可稽，堪信為真實；又法扶基金會台北分會所支出之律師酬
    金，經核並無過高之情，即無酌減之必要，上開費用應由相
    對人向法扶基金會繳納之，揆諸前揭規定，聲請人因其分會
    就本件法律扶助支出之律師酬金既視為訴訟費用之一部，並
    得聲請確定訴訟費用額，則聲請人得向相對人請求負擔之訴
    訟費用額為60,000元（計算式：30,000+30,000=60,000元）
    ，爰裁定如主文所示。
四、依民事訴訟法第91條第1項、第3項，裁定如主文。
五、如對本裁定不服，應於裁定送達後10日內向本院提起異議狀
    。
中    華    民    國    99    年    10    月    13    日
                  家事庭司法事務官

司法院資訊處製作；財團法人民間司法改革基金會備份。
